【裁判字號】    98,易,978
【裁判日期】    990106
【裁判案由】    傷害等
【裁判全文】
臺灣苗栗地方法院刑事判決               98年度易字第978號
公  訴  人  臺灣苗栗地方法院檢察署檢察官
被      告  甲○○
            乙○○
            丁○○
            丙○○
上列被告因傷害等案件，經檢察官提起公訴（98年度偵字第2427
號），本院判決如下：
    主  文
本件公訴不受理。
    理  由
一、公訴意旨略以：甲○○與丁○○比鄰而居，而丁○○、乙○○、丙○○3 人係姐妹關係。緣丁○○於民國98年3 月16日
    15時40分許，在其址位於苗栗縣通霄鎮○○里○○鄰○○路21
    巷72號住處附近與鄰居聊天，甲○○以為丁○○在說其是壞
    鄰居，於當日17時10分許向丁○○之夫吳志郎告狀，引起吳
    志郎夫妻爭執，乙○○、丁○○、丙○○為此忿忿不平，乃
    於同日18時30分許，共同前往甲○○址位於苗栗縣通霄鎮○○里○○鄰○○路21巷70號住宅前車庫找甲○○理論（丁○○
    、乙○○、丙○○被訴無故侵入住宅罪部份，業經苗栗地方
    法院檢察署檢察官以98年度偵字第2427號為不起訴處分），
    3 人在該住宅前台階叫喊甲○○出來，甲○○憤而基於傷害
    之犯意，開啟大門徒手將乙○○推倒，致其右腳踝受傷，乙○○亦基於傷害之犯意，反手捏甲○○大腿，而使之受有左
    大腿挫傷。甲○○被捏後立即進入屋內反鎖大門，丁○○、
    丙○○竟以「幹你娘」、「ㄐㄧㄅㄞ」等穢語辱罵甲○○，
    而公然侮辱甲○○。因認甲○○、乙○○2 人均係犯刑法第
    277 條第1 項之普通傷害罪；丁○○、丙○○2 人均係犯刑
    法第309 條第1 項公然侮辱罪嫌等語。
二、按告訴乃論之罪，告訴人於第一審辯論終結前得撤回其告訴
    ，又告訴經撤回者，應諭知不受理之判決，並得不經言詞辯
    論為之，刑事訴訟法第238 條第1 項、第303 條第3 款、第
    307條，分別定有明文。
三、告訴人撤回告訴：
  (一)查本件告訴人乙○○告訴被告甲○○傷害案件，起訴書認係
    觸犯刑法第277 條第1 項前段之罪，依同法第287 條之規定
    ，須告訴乃論。茲因被告甲○○已與告訴人乙○○於98年12
    月17日民事調解成立，並合意由被告向告訴人當面道歉並寫
    1 份道歉書，而告訴人則具狀撤回告訴，有告訴人乙○○98
    年12月17日刑事聲請撤回告訴狀1 紙、98年12月17日調解紀
    錄表1 紙在卷可稽（見本院卷），揆諸前揭說明，本件告訴
    人乙○○告訴被告甲○○傷害部份爰不經言詞辯論，逕為不
    受理判決之諭知。
  (二)又查本件告訴人甲○○告訴被告乙○○傷害案件及告訴被告
    丁○○、丙○○公然侮辱案件，起訴書認乙○○係犯刑法第
    277 條第1 項前段之罪，依同法第287 條之規定，須告訴乃
    論；又認丁○○、丙○○係犯刑法第309 條第1 項之罪，依
    同法第314 條之規定，亦須告訴乃論。茲因被告乙○○、丁○○、丙○○已與告訴人甲○○於98年12月17日民事調解成
    立，並合意由被告等向告訴人當面道歉並寫1 份道歉書，而
    告訴人則具狀撤回告訴，有告訴人甲○○98年12月17日刑事
    聲請撤回告訴狀1 紙、98年12月17日調解紀錄表1 紙在卷可
    稽（見本院卷），徵諸前述，本件告訴人甲○○告訴被告乙○○傷害部份，及告訴被告丁○○、丙○○公然侮辱部分爰
    均不經言詞辯論，逕為不受理判決之諭知。
四、據上論斷，應依刑事訴訟法第303 條第3 款、第307 條，判
    決如主文。
中    華    民    國    99    年    1     月    6     日
                  刑事第二庭    法  官  林靜雯
以上正本證明與原本無異。
如不服本判決，應於判決送達後10日內向本院提出上訴狀（應抄
附繕本），其未敘述上訴理由者，應於上訴期間屆滿後20日內補
提理由書狀於本院，上訴於臺灣高等法院臺中分院。告訴人或被
害人如對於本判決不服者，應具備理由請求檢察官上訴，其上訴
期間之計算係以檢察官收受判決正本之日期為準。
                                書記官  劉千瑄
中    華    民    國    99    年    1     月    6     日

司法院資訊處製作；財團法人民間司法改革基金會備份。
